【裁判字號】    97,訴,1194
【裁判日期】    971208
【裁判案由】    偽造文書
【裁判全文】
臺灣雲林地方法院刑事判決              97年度訴字第1194號
公  訴  人  臺灣雲林地方法院檢察署檢察官
被      告  丙○○
                    （另案在臺灣雲林監獄執行中）
上列被告因偽造文書案件，經檢察官提起公訴（97年度偵字第52
64號），被告於準備程序進行中就被訴事實為有罪之陳述，本院
進行簡式審判程序，判決如下：
    主  文
丙○○犯行使偽造私文書罪，累犯，處有期徒刑伍月，如易科罰
金，以新臺幣壹仟元折算壹日。臺北縣政府警察局北縣警交字第
C00000000 號舉發違反道路交通管理事件通知單「收受通知聯者
簽章」欄上偽造之「乙○○」署押壹枚沒收。
    事  實
一、丙○○前因公共危險案件，經臺灣板橋地方法院（下稱板橋
    地院）以87年度少訴字第24號判處有期徒刑3 年，緩刑5 年
    確定，嗣該緩刑宣告，經板橋地院以91年度撤緩字第98號裁
    定撤銷，與其因竊盜案件，經板橋地院以90年度易字第3547
    號所判處之有期徒刑7 月接續執行，於民國93年6 月7 日假
    釋出監，於94年12月17日假釋期滿假釋未經撤銷，其未執行
    之刑，以已執行論。仍不知悔改，復於97年1 月20日晚上11
    時許，騎乘張建中所有車牌號碼SEG-107 號輕型機車，行經
    臺北縣新莊市○○路與新泰路502 巷口，因闖紅燈違規，遭
    臺北縣政府警察局新莊分局中平派出所警員當場開單舉發，
    丙○○因其駕照遭吊銷，竟基於偽造私文書暨行使偽造私文
    書之犯意，冒用其兄乙○○之名義，在臺北縣政府警察局北
    縣警交字第C00000000 號舉發違反道路交通管理事件通知單
    之收受通知聯者簽章欄內偽造「乙○○」之署押1 枚，表示
    「乙○○」已收受該通知單，復持之交付予舉發警員而行使
    之，足以生損害於乙○○及道路交通管理機關對於道路交通
    違規事件舉發、裁罰之正確性，嗣因乙○○上網查詢得知有
    上開違規舉發紀錄，提出申訴並報警處理始悉上情。
二、案經臺北縣政府警察局新莊分局報告臺灣板橋地方法院檢察
    署檢察官呈請臺灣高等法院檢察署檢察長移轉臺灣雲林地方
    法院檢察署檢察官偵查起訴。
    理  由
一、本件被告丙○○所犯係死刑、無期徒刑、最輕本刑為3 年以
    上有期徒刑以外之罪，其於準備程序就被訴事實為有罪之陳
    述，經本院裁定由受命法官獨任以簡式審判程序審理，則依
    刑事訴訟法第273 條之2 、同法第159 條第2 項之規定，不
    適用傳聞法則有關限制證據能力之相關規定，合先敘明。
二、上揭事實，業據被告丙○○於警詢及偵審中坦承不諱，且經
    證人即被害人乙○○於警詢時證述明確，並有證人張建中即
    車牌號碼SEG-107 號輕型機車車主於警詢時之證言、臺北縣
    政府警察局北縣警交字第C00000000 號舉發違反道路交通管
    理事件通知單、乙○○出具之申訴單各1 份在卷可稽，足認
    被告自白與事實相符，堪可採信。本件事證明確，被告犯行
    堪以認定，應依法論科。
三、被告丙○○在舉發違反道路交通管理事件通知單之收受通知
    聯者簽章欄內偽簽「乙○○」之署押，表示已收受該通知單
    之意思，復將通知單交回警員處理，而就文書之內容有所主
    張，核其所為，係犯刑法第216 條、第210 條之行使偽造私
    文書罪。被告偽造署押之行為係偽造私文書之部分行為，偽
    造之低度行為為行使之高度行為所吸收，均不另論罪。被告
    有如事實欄所載之前案科刑及執行紀錄，有卷附臺灣高等法
    院被告前案紀錄表可按，其受有期徒刑之執行完畢，5 年以
    內故意再犯有期徒刑以上之罪，為累犯，應依刑法第47條第
    1 項之規定，加重其刑。審酌被告素行非佳，其犯罪之動機
    、手段、所生危害暨犯罪後坦承犯行之犯後態度等一切情狀
    ，量處如主文所示之刑，並諭知易科罰金之折算標準。臺北
    縣政府警察局北縣警交字第C00000000 號舉發違反道路交通
    管理事件通知單之收受通知聯者簽章欄內偽造之「乙○○」
    簽名1 枚，係偽造之署押，不問屬於犯人與否，應依刑法第
    219 條之規定，宣告沒收。
據上論斷，應依刑事訴訟法第273 條之1 第1 項、第299 條第1
項前段，刑法第216 條、第210 條、第47條第1 項、第41條第1
項前段、第219 條，判決如主文。
本案經檢察官甲○○到庭執行職務。
中    華    民    國    97    年    12    月    8     日
                  刑事第二庭    法  官  王  素  珍
以上正本證明與原本無異。
如不服本判決，應於判決收受後10日內，向本院提出上訴狀（須
附繕本）。
                                書記官  吳  伊  婷
中    華    民    國    97    年    12    月    9     日
附錄本案論罪科刑法條：
中華民國刑法第210條
（偽造變造私文書罪）
偽造、變造私文書，足以生損害於公眾或他人者，處5 年以下有
期徒刑。
中華民國刑法第216條
（行使偽造變造或登載不實之文書罪）
行使第210 條至第215 條之文書者，依偽造、變造文書或登載不
實事項或使登載不實事項之規定處斷。


司法院資訊處製作；財團法人民間司法改革基金會備份。
